【裁判字號】    90,易,314
【裁判日期】    900423
【裁判案由】    毒品危害防制條例
【裁判全文】
臺灣彰化地方法院刑事判決                            九十年度易字第三一四號
    公  訴  人  臺灣彰化地方法院檢察署檢察官
    被      告  甲○○
右列被告因毒品危害防制條例案件，經檢察官提起公訴（九十年度毒偵字第一四三、
五三號），本院判決如左：
    主      文
甲○○連續施用第二級毒品，累犯，處有期徒刑玖月。
    事      實
一、甲○○前因施用毒品案件，經依本院裁定送執行觀察勒戒，因無繼續施用傾向，
    經臺灣彰化地方法院檢察署八十八年偵字第二００二號不起訴處分確定。甲○○
    竟不知悔改，又基於概括犯意，連續自民國八十八年六月中旬起至八十八年七月
    十九日止施用第二級毒品安非他命多次，經本院八十八年度毒聲字第三０一一號
    裁定送執行觀察勒戒，因有繼續施用傾向，經本院八十八年九月三十日八十八年
    度斗簡字第四二七號判處有期徒刑伍月確定，並於八十九年九月五日執行完畢。
    另依本院以八十八年度毒聲字第三四四八號裁定令入戒治處所施以強制戒治一年
    ，嗣又以八十八年度毒聲字第六二二號裁定停止戒治，所餘戒治期間付保護管束
    ，（已於八十九年八月二十日交付保護管束期滿），詎甲○○又於八十九年八月
    十八日前四日內某日，在不詳地點施用第二級毒品安非他命，經臺灣彰化地方法
    院檢察署觀護人室採尿送驗而查獲。又經本院北斗簡易庭於八十九年十月三十一
    日以八十九年斗簡字第五三七號案件判決有期徒刑六月確定。然甲○○仍不知悛
    悔，又基於概括犯意，於八十九年十一月五日前四日內某日及十一月二十四日前
    四日內某日，連續在不詳地點施用第二級毒品甲基安非他命，為警於八十九年十
    一月五日及二十四日查獲。
二、案經彰化縣警察局北斗分局報請臺灣彰化地方法院檢察署檢察官偵查起訴。
    理    由
一、訊據被告甲○○矢口否認有右揭犯行，辯稱可能係在幫人開鎖時，一同在車子內
    ，別人施用時，吸入二手煙所致，開鎖時間約四十分鐘云云。惟查被告於八十九
    年十一月五日及十一月二十四日查獲當日經採尿送驗結果，二次均呈甲基安非他
    命陽性反應，有長昕生活事業股份有限公司新東分公司濫用藥物尿液檢體檢驗報
    告二份等在卷可稽；按以人體吸入安非他命後，經新陳代謝結果，約有百分之七
    十於二十四小時內自尿中排出，約百分之九十於九十六小時自尿中排出，最長可
    能不會超過四天，且尚無因吸入毒品之「二手煙」（即被動吸入），而致尿液驗
    出之案例，目前僅有被動吸入大麻之報告，而該項研究認為「一般吸食方式之二
    手煙（即被動吸入大麻）並不會使免疫抗體方法之檢驗呈陽性反應」，此有行政
    院衛生署藥物食品檢驗局八十一年二月八日（八一）藥檢一字第００１一一五六
    號覆臺灣台北地方法院函及台北榮民總醫院藥物諮詢中心八十一年四月六日覆台
    灣高等法院高雄分院八十一高分刑處字第四四六四號函可稽，是被告所辯殊屬可
    疑；況縱有萬分之一吸入「二手煙」致驗得陽性反應之可能，被告在明知別人在
    車內施用毒品之情況下，仍繼續在車子之狹小空間幫人開鎖長達四十分鐘，此與
    存心吸入又有何異？且被告之尿液係分別於上揭所示之不同時間所採，竟均呈甲
    基安非他命之陽性反應，則本院豈能以被告所辯吸入甲基安非他命「二手煙」一
    語，為被告有利之認定，其所辯礙難採信，足見被告至少有於八十九年十一月五
    日及十一月二十四日回溯前四天內之某時，二次施用第二級毒品安非他命之事實
    ；另被告前因施用毒品案件，經臺灣彰化地方法院檢察署八十八年偵字第二００
    二號不起訴處分確定。又基於概括犯意，連續自八十八年六月中旬起至八十八年
    七月十九日止施用第二級毒品安非他命多次，經本院八十八年九月三十日八十八
    年度斗簡字第四二七號判處有期徒刑伍月確定。詎被告又於八十九年八月十八日
    前四日內某日，在不詳地點施用第二級毒品安非他命，又經本院北斗簡易庭於八
    十九年十月三十一日以八十九年斗簡字第五三七號案件判決有期徒刑六月確定，
    此有臺灣彰化地方法院檢察署刑案資料查註紀錄表、刑事判決、刑事裁定、台灣
    高等法院被告全國前案紀錄表等附卷可稽，被告犯行洵堪認定。
二、核被告所為，係犯毒品危害防制條例第十條第二項之施用第二級毒品罪。又被告
    先後二次施用第二級毒品之行為，時間緊接，犯罪構成要件相同，顯係基於概括
    犯意反覆為之，為連續犯，應依刑法第五十六條之規定論以一罪，並加重其刑。
    查被告於前因違反毒品危害防制條例案件，經本院以八十八年斗簡字第四二七號
    判處有期徒刑伍月確定，並於八十九年九月五日執行完畢，有台灣高等法院被告
    全國前案紀錄表在卷可參，其於五年內再犯有期徒刑以上刑之罪，為累犯，應依
    刑法第四十七條規定加重其刑。爰審酌被告有多次毒品前科，並經強制戒治後仍
    不知悔改再施用毒品、施用毒品之次數及犯後態度等一切情狀，量處如主文所示
    之刑，以資懲戒。
據上論斷，應依刑事訴訟法第二百九十九條第一項前段，毒品危害防制條例第十條第
二項，刑法第十一條前段、第五十六條、第四十七條，判決如主文。
本案經檢察官朱綩綺到庭執行職務。
中      華      民      國      九十      年      四      月  二十三    日
                                臺灣彰化地方法院刑事第三庭
                                    法      官  詹  秀  錦
右正本證明與原本無異。
如不服本判決，應於判決送達後十日內，向本院提出上訴狀( 須附繕本 )。
                                    法院書記官  謝  志  鑫
中      華      民      國      九十      年      四      月  二十五    日
毒品危害防制條例第十條：
施用第一級毒品者，處六月以上五年以下有期徒刑。
施用第二級毒品者，處三年以下有期徒刑。


司法院資訊處製作；財團法人民間司法改革基金會備份。
